【裁判字號】    97,易,569
【裁判日期】    970331
【裁判案由】    竊盜
【裁判全文】
臺灣臺北地方法院刑事判決               97年度易字第569號
公  訴  人  臺灣臺北地方法院檢察署檢察官
被      告  乙○○
上列被告因竊盜案件，經檢察官提起公訴（97年度偵字第2233號）
，本院判決如下：
    主  文
乙○○攜帶兇器竊盜，未遂，累犯，處有期徒刑肆月，如易科罰
金，以新臺幣壹仟元折算壹日。
扣案之六角扳手、活動扳手各壹支，沒收。
    事  實
一、乙○○曾有贓物及多次竊盜等前科，其中於民國九十二年間
    ，所犯之竊盜罪，經本院於九十二年七月十一日以九十二年
    度簡字第二四七九號刑事簡易判決判處有期徒刑五月，如易
    科罰金以銀元三百元折算一日，同年月三十一日確定，並於
    九十二年八月十四日易科罰金執行完畢。竟仍不知悔改，五
    年以內，復基於意圖為自己不法所有之犯意，於九十七年一
    月十二日晚上九時許，見甲○○所有車牌號碼九ＨＬ－一七
    七號重型機車停放在臺北市萬華區○○○路與隆昌街口處，
    有機可趁，即持其所有客觀上足以對人之生命、身體、安全
    造成威脅之六角扳手及活動扳手各一支，以六角扳手插入上
    開重型機車後座椅背靠墊螺絲之方式，下手竊取該輛機車後
    座市值約新臺幣一千二百元之椅背靠墊。嗣於同日晚上九時
    四十五分許，正值乙○○在旋啟上開重型機車後座椅背靠墊
    螺絲，尚未得手之際，適為車主甲○○察覺，報警予以查獲
    ，乙○○始未得逞，並當場扣得乙○○所有，供其本件竊盜
    犯罪所用之六角扳手一支及供本件竊盜犯罪預備之活動扳手
    一支。
二、案經甲○○訴由臺北市政府警察局萬華分局報請臺灣臺北地
    方法院檢察官偵查起訴。
    理  由
一、訊據被告乙○○對於上開犯罪事實坦承不諱，並經證人甲○
    ○於警詢時及偵查中所證述之情節相符。此外，並有贓物認
    領保管單、六角扳手及活動扳手照片二張、上開重型機車照
    片四張附卷可稽（偵查卷第一三頁至第一六頁），以及六角
    扳手及活動扳手各一支扣案可資佐證。據此，堪認被告上開
    自白符實可採。
二、按刑法第三百二十一條第一項第三款攜帶兇器竊盜罪所謂之
    兇器，其種類並無限制，凡客觀上足對人之生命、身體、安
    全構成威脅，具有危險性之器械均屬之，此有最高法院七十
    九年台上字第五二五三號判例意旨可資參照。經查：被告於
    上開時、地行竊時，係攜帶六角扳手及活動扳手一支為之，
    業經被告於警、偵詢及本院審理時供認屬實，已如前述，而
    扣案之六角扳手及活動扳手均屬鐵製材質，質地堅硬、尖銳
    ，持之朝人體敲、擊或刺、劃，均足以傷害身體，危及性命
    ，客觀上對於人之生命、身體、安全當然構成威脅，具有危
    險性，屬刑法第三百二十一條第一項第三款所定之兇器，已
    堪認定。從而，本件事證明確，被告攜帶兇器竊盜未遂之犯
    行已明，應予依法論處。
三、核被告所為，係犯刑法第三百二十一條第二項、第一項第三
    款之攜帶兇器竊盜未遂罪。其於上開時、地業已著手於竊盜
    犯罪行為之實施，惟適為證人甲○○察覺報警予以當場查獲
    ，為未遂犯，並依刑法第二十五條第二項規定，減輕其刑。
    又被告曾有贓物及多次竊盜等前科，其中於九十二年間，所
    犯之竊盜罪，經本院於九十二年七月十一日以九十二年度簡
    字第二四七九號刑事簡易判決判處有期徒刑五月，如易科罰
    金以銀元三百元折算一日，同年月三十一日確定，並於九十
    二年八月十四日易科罰金執行完畢在案，此有臺灣高等法院
    被告全國前案紀錄表一份在卷可徵，其於上開有期徒刑執行
    完畢後，五年以內，再犯本件有期徒刑以上之罪，為累犯，
    應依刑法第四十七條第一項規定加重其論罪，並依刑法第七
    十一條第一項規定，先加重後減輕。爰審酌被告犯罪之動機
    、目的、不知戮力工作，付出勞力、時間獲取報酬，反為本
    件竊盜犯行、竊得上開財物價值尚屬輕微，行竊手段對社會
    治安影響非輕，所生危害及事後坦承犯行之態度等一切情狀
    ，量處如主文所示之刑。至被告行竊時所分別持用之六角扳
    手及活動扳手各一支，均係被告所有，分別供本件竊盜犯罪
    所用及預備之物，亦經被告於本院審理時供述無訛，均應依
    刑法第三十八條第一項第二款規定，併予宣告沒收。
據上論斷，應依刑事訴訟法第二百八十四條之一、第二百九十九
條第一項前段，刑法第三百二十一條第二項、第一項第三款、第
二十五條第二項、第四十七條第一項、第四十一條第一項前段、
第三十八條第一項第二款，判決如主文。
本案經檢察官林禎瑩到庭執行職務。
中    華    民    國    97    年    3     月    31    日
                        臺灣臺北地方法院刑事第十五庭
                            法  官  吳麗英
上正本證明與原本無異。
如不服本判決，應於判決送達後10日內向本院提出上訴狀（應抄
附繕本）。告訴人或被害人如對於本判決不服者，應具備理由請
求檢察官上訴，其上訴期間之計算係以檢察官收受判決正本之日
期為準。
                            書記官  田華仁
中    華    民    國    97    年    3     月    31    日
附錄本案論罪科刑法條：
刑法第三百二十一條：犯竊盜罪而有左列情形之一者，處六月以
                    上、五年以下有期徒刑：
                    一  於夜間侵入住宅或有人居住之建築物
                        、船艦或隱匿其內而犯之者。
                    二  毀越門扇、牆垣或其他安全設備而犯
                        之者。
                    三  攜帶兇器而犯之者。
                    四  結夥三人以上而犯之者。
                    五  乘火災、水災或其他災害之際而犯之
                        者。
                    六  在車站或埠頭而犯之者。
                    前項之未遂犯罰之。


司法院資訊處製作；財團法人民間司法改革基金會備份。
